【裁判字號】    98,交訴,29
【裁判日期】    990505
【裁判案由】    過失致死
【裁判全文】
臺灣宜蘭地方法院刑事判決              98年度交訴字第29號
公  訴  人  臺灣宜蘭地方法院檢察署檢察官
被      告  乙○○
選任辯護人  蕭琪男律師
上列被告因過失致死案件，經檢察官提起公訴（98年度偵字第44
44號），被告於本院準備程序中為有罪之陳述，經告以簡式審判
程序之旨，並聽取當事人意見後，本院裁定行簡式審判程序，判
決如下：
    主  文
乙○○犯業務過失致人於死罪，處有期徒刑肆月，如易科罰金，
以新臺幣壹仟元折算壹日，緩刑貳年。
    犯罪事實及理由
一、本案犯罪事實，除將犯罪事實欄第1行所載之「巧沛國際股
    份有限公司」，更正為「集可集有限公司（業經公訴人當庭
    更正）」等語，並於犯罪事實欄第6行、第9行、第11行、第
    13行、第16行分別補述：「上開路段（幹線道）36之26號前
    與某產業道路之無號誌交岔路口時」、「亦不得超速行駛」
    、「詎乙○○竟於通過上開速限為時速40公里之無號誌交岔
    路口時」、「重型機車沿上開繪有倒等邊三角形『讓路』標
    誌之產業道路（支線道）由東往西行駛行經該處」、「乙○
    ○於肇事後，旋即撥打電話報警，並留在現場處理，嗣於宜
    蘭縣政府警察局宜蘭分局進士派出所警員林長龍據報到場處
    理時，主動表示其為肇事者，並自首犯行，接受裁判（業經
    公訴人當庭更正）」等語外，餘均引用檢察官起訴書之記載
    （如附件）。
二、本件係經被告乙○○於準備程序為有罪之表示，而經本院裁
    定以簡式審判程序加以審理，依刑事訴訟法第273條之2、第
    159條第2項之規定，不適用傳聞法則有關限制證據能力之相
    關規定；並得依同法第310條之2準用第454條之規定製作略
    式判決書。
三、上開犯罪事實，有下列事證足資證明：
  (一)證人甲○○於警、偵訊中之證詞。
  (二)宜蘭縣政府警察局道路交通事故肇事人自首情形紀錄表、道
    路交通事故現場圖、道路交通事故調查報告表(一)、(二)、國立
    陽明大學附設醫院98年7月9日診斷證明書各1份、道路交通
    事故當事人酒精測定紀錄表2份、現場照片44張、監視器翻
    拍照片4張、臺灣宜蘭地方法院檢察署98年7月10日勘驗筆錄
    、臺灣宜蘭地方法院檢察署相驗屍體證明書、臺灣宜蘭地方
    法院檢察署檢驗報告書各1份、相驗屍體照片15張、臺灣省
    基宜區車輛行車事故鑑定委員會98年9月2日基宜鑑字第0985
    001882號函附鑑定書、臺灣省車輛行車事故覆議鑑定委員會
    98年10月12日覆議字第0986203739號函、乙○○0000000000
    號行動電話雙向通聯紀錄、宜蘭縣政府警察局指揮中心受理
    110報案紀錄單、宜蘭縣政府消防局98年10月19日宜消指字
    第09800009146號函各1份。
  (三)被告於警、偵訊及本院審理時之自白。
四、核被告乙○○所為，係犯刑法第276條第2項之業務過失致死
    罪。又其肇事後未被有偵查權之公務員或機關發覺其為犯嫌
    前，即撥打電話報警，並於宜蘭縣政府警察局宜蘭分局進士
    派出所警員林長龍據報到場處理時，主動表示其為肇事者，
    並自首犯行，接受裁判，此有宜蘭縣政府警察局宜蘭分局道
    路交通事故肇事人自首情形紀錄表、被告0000000000號行動
    電話雙向通聯紀錄、宜蘭縣政府警察局指揮中心受理110報
    案紀錄單及宜蘭縣政府消防局98年10月19日宜消指字第0980
    0009146號函各1份附卷可稽，被告行為合乎自首之要件，依
    刑法第62條前段減輕其刑。爰審酌被告開車肇事致被害人死
    亡，對於被害人及其家屬造成不可回復之損害，惟審酌被告
    犯後已賠償與被害人家屬損害，與被害人家屬達成和解，並
    衡其並無前科紀錄，素行尚佳，且其過失行為係屬肇事次因
    ，暨被告犯後坦承犯行，態度良好等一切情狀，量處如主文
    所示之刑，並諭知易科罰金之折算標準，以資懲儆。又被告
    前未曾受有期徒刑以上刑之宣告，有臺灣高等法院被告前案
    紀錄表在卷可考，並已就一時失慮，致觸法網之過失犯行，
    與被害人家屬達成和解，賠償被害人家屬損害，被告經此偵
    、審教訓，應已知所警惕，信無再犯之虞，本院因認前開宣
    告之刑，以暫不執行為適當，爰依刑法第74條第1項第1款規
    定，併予宣告緩刑2年，以啟自新。
據上論斷，應依刑事訴訟法第299條第1項前段、第273條之1第1
項、第310條之2、第454條，刑法第276條第2項、第62條前段、
第41條第1項前段、第74條第1項第1款，刑法施行法第1條之1第1
項、第2項前段，判決如主文。
本案經檢察官張立言到庭執行職務。
中    華    民    國    99    年    5     月    5     日
                  刑事第三庭  法  官  陳映佐
以上正本證明與原本無異。
如不服本判決應於收受送達後十日內向本院提出上訴書狀，並應
敘述具體理由；其未敘述上述理由者，應於上訴期間屆滿後二十
日內向本院補提理由書(均須按他造當事人之人數附繕本)「切勿
逕送上級法院」。
                              書記官  翁靜儀
中    華    民    國    99    年    5     月    7     日
附錄法條：
刑法第276條：
因過失致人於死者，處2年以下有期徒刑、拘役或2千元以下罰金
。
從事業務之人，因業務上之過失犯前項之罪者，處5年以下有期
徒刑或拘役，得併科3千元以下罰金。

司法院資訊處製作；財團法人民間司法改革基金會備份。
